臺北高等行政法院裁定
111年度交上字第197號
上  訴  人  張麗美                                      


被 上訴 人  桃園市政府交通事件裁決處

代  表  人  張丞邦（處長）

上列當事人間交通裁決事件，上訴人對於中華民國111年4月29日
臺灣桃園地方法院110年度交字第502號行政訴訟判決，提起上訴
，本院裁定如下：
　　主  文
上訴駁回。
上訴審訴訟費用新臺幣柒佰伍拾元由上訴人負擔。
　　理  由
一、按對於交通裁決事件之判決提起上訴，非以其違背法令為理
    由，不得為之，且應於上訴理由中表明原判決所違背之法令
    及其具體內容之事由，或表明依訴訟資料可認為原判決有違
    背法令之具體事實之事由，行政訴訟法第237條之9第2項準
    用第235條第2項及第236條之1規定甚明。是對於地方法院交
    通裁決事件之判決上訴，非以其違背法令，且於上訴理由中
    表明上開事由之一者，即屬不應准許，自應認為不合法而駁
    回之。又依同法第237條之9第2項準用第236條之2第3項、第
    243條第1項規定，判決不適用法規或適用不當者，為違背法
    令；而判決有第243條第2項所列各款情形之一者，為當然違
    背法令。是當事人對於地方法院交通裁決事件之判決上訴，
    如依行政訴訟法第237條之9第2項準用第236條之2第3項、第
    243條第1項規定，以判決有不適用法規或適用不當為理由時
    ，其上訴狀或理由書應表明原判決所違背之法令及其具體內
    容；若係成文法以外之法則，應揭示該法則之旨趣，倘為司
    法院解釋或最高行政法院之判例，則為揭示該判解之字號或
    其內容。如以行政訴訟法第237條之9第2項準用第236條之2
    第3項、第243條第2項所列各款情形為理由時，其上訴狀或
    理由書，應揭示合於該條項各款之事實。上訴狀或理由書如
    未依此項方法表明者，即難認為已對交通裁決事件之判決之
    違背法令有具體之指摘，其上訴自難認為合法。
二、上訴人於民國110年1月11日20時40分許，駕駛車牌號碼OO－O
    OOO號自用小客貨車（下稱系爭C車），行經國道二號高速公
    路西向11.2公里處時，與訴外人張裕苓所駕駛車牌號OOOO－O
    O號自用小客車（下稱系爭A車）、訴外人蔡明志所駕駛車牌
    號碼OOO－OOOO號自用小客車（下稱系爭B車）發生碰撞之交
    通事故，而為內政部警政署國道公路警察局第一公路警察大
    隊（下稱舉發機關）員警認上訴人有「行駛高速公路無故於
    交流道（入口匝道）違規臨時停車」之違規，遂逕行舉發並
    填製國道警交字第Z10912877號之舉發違反道路交通管理事
    件通知單，記載應到案日期110年3 月27日前，並移送被上
    訴人處理。嗣上訴人於110年3月25日到案陳述不服舉發，經
    被上訴人函請舉發機關協助查明事實後，認上訴人確有「行
    駛高速公路違規臨時停車或停車者－無故於車道上臨時停車
    」之違規，即於110年9月27日填製桃交裁罰字第58－Z109128
    77號裁決書（下稱原處分），爰依道路交通管理處罰條例第
    33條第1項第8款及違反道路交通管理事件統一裁罰基準及處
    理細則等規定，裁處上訴人罰鍰新臺幣（下同）6,000元、
    記違規點數1點等處分。上訴人不服原處分，提起行政訴訟
    ，臺灣桃園地方法院（下稱原審法院）以110年度交字第502
    號行政訴訟判決（下稱原判決）駁回。上訴人不服，遂提起
    本件上訴。
三、本件上訴人對於原判決提起上訴，上訴意旨略以：原判決所
    述非事實内容，並無發生碰撞事實；錄影畫面時間共5分2秒
    ，本檔案之錄影畫面時間並未調整，顯示為2016年所錄製；
    接獲員警電話請上訴人協助說明，上訴人於110年1月27日說
    明後收到原處分，非員警逕行舉發；請提供系爭C車，於110
    年1月11日20時40分許，行經國道二號高速公路西向11.2公
    里處時，與訴外人張裕苓所駕駛系爭A車、訴外人蔡明志所
    駕駛系爭B車發生碰撞之交通事故現場圖及照片；請說明裁
    罰上訴人6,000元之理由；請提供系爭C車前方無不明物之影
    像云云。本院經核前載上訴理由，僅重述上訴人不服原處分
    之理由，並以其主觀之見解，就原審取捨證據、認定事實之
    職權行使，指摘其為不當；或就原判決已為論斷，仍執陳詞
    而為爭議，而非具體指出原判決有何不適用法規或適用法規
    不當之情形，並揭示該法規之條項或其內容，及合於行政訴
    訟法第237條之9第2項準用第236條之2第3項、第243條第2項
    所列各款之事實，難認對原判決之如何違背法令已有具體之
    指摘。依首開規定及說明，應認其上訴為不合法。
四、據上論結，本件上訴為不合法。依行政訴訟法第237條之9第
    2項、第237條之8第1項、第236條之2第3項、第249條第1項
    前段、第104條、民事訴訟法第95條、第78條，裁定如主文
    。
中　　華　　民　　國　　111 　年　　8 　　月　　18　　日
                    臺北高等行政法院第七庭
                          審判長法官  許麗華
                                法官  郭淑珍
                                法官  林學晴
上為正本係照原本作成。
不得抗告。
中　　華　　民　　國　　111 　年　　8 　　月　　18　　日
                              書記官  賴淑真